臺灣臺北地方法院刑事判決
110年度侵訴字第78號
公  訴  人  臺灣臺北地方檢察署檢察官
被      告  鄭祐傑




指定辯護人  本院公設辯護人曾德榮  
上列被告因妨害性自主案件，經檢察官提起公訴（110年度偵字
第17580號），本院判決如下：
    主  文
鄭祐傑犯乘機性交罪，累犯，處有期徒刑參年參月。
    事  實
一、鄭祐傑於民國110年3月6日傍晚時分至臺北市○○區○○○路0段0
    00號3樓紫藤酒店820包廂消費，而與在該酒店任職之代號AW
    000-A110091號（真實姓名年籍詳卷，下稱甲 ）結識，鄭祐
    傑、甲 及其他友人即於包廂內飲酒。於翌日即110年3月7日
    凌晨0時20分許，甲 因不勝酒力進入包廂廁所內，詎鄭祐傑
    隨同甲 進入包廂廁所，見甲 因受酒精之影響，呈現意識不
    清狀況，已處於相類於精神、身體障礙不能抗拒之情形，竟
    基於乘機性交之犯意，將甲 抱至洗手臺上，以生殖器插入
    甲 陰道之方式，為乘機性交行為1次得逞。嗣甲 得知受辱
    ，隨即告知友人王正宇及紫藤酒店人員，並報警處理，始查
    悉上情。
二、案經臺北市政府警察局大安分局報請臺灣臺北地方檢察署檢
    察官偵查後起訴。　　　　
　　理  由
壹、程序部分：
一、按性侵害犯罪防治法所稱性侵害犯罪，係指觸犯刑法第221
    條至第227條、第228條、第229條、第332條第2項第2款、第
    334條第2款、第348條第2項第1款及其特別法之罪；又行政
    機關、司法機關及軍法機關所製作必須公示之文書，不得揭
    露被害人之姓名、出生年月日、住居所及其他足資識別被害
    人身分之資訊，性侵害犯罪防治法第2條第1項、第12條第2
    項分別定有明文。另性侵害犯罪防治法第12條所定其他足資
    識別被害人身分之資訊，包括被害人照片或影像、聲音、住
    址、親屬姓名或其關係、就讀學校與班級或工作場所等個人
    基本資料，性侵害犯罪防治法施行細則第6條亦有明文。本
    案係屬性侵害犯罪防治法所稱之性侵害犯罪，因本院製作之
    判決係屬必須公示之文書，為避免被害人身分遭揭露，爰依
    上開規定，對於甲 之姓名予以隱匿，以免揭露被害人身分
    ，先予敘明。 
二、按被告以外之人於審判外之陳述，雖不符刑事訴訟法第159
    條之1至159條之4之規定，而經當事人於審判程序同意作為
    證據，法院審酌該言詞陳述或書面陳述作成時之情況，認為
    適當者，亦得為證據。又當事人、代理人或辯護人於法院調
    查證據時，知有第159條第1項不得為證據之情形，而未於言
    詞辯論終結前聲明異議者，視為有前項之同意，刑事訴訟法
    第159條之5定有明文。本案檢察官、被告及其辯護人就下述
    本院援引之審判外供述證據，於言詞辯論終結前均未異議，
    而經本院審酌各該證據方法作成時，並無不法取供之情狀，
    均適宜為本案之證據，而有證據能力。
三、本案所引非供述證據部分，並無證據證明係公務員違背法定
    程序所取得，且與本件待證事實具有自然之關聯性，依刑事
    訴訟法第158條之4反面解釋，亦具證據能力。
貳、實體部分：
一、認定事實所憑之證據及理由：
    上開事實，業據被告於檢察官偵查（見110偵17580卷第95至
    97頁）、本院審理中（見本院侵訴卷第112頁）均坦承不諱
    ，核與甲 於警詢、檢察官偵查（見110偵17580卷第21至28
    頁、第77至81頁）、證人孫琪於警詢、檢察官偵查（見110
    偵17580卷第41至47頁、第77至81頁）、證人許芷萍於警詢
    （見110偵17580卷第51至55頁）、王正宇於警詢、檢察官偵
    查（見110偵17580卷第29至31頁、第77至81頁）、證人郭美
    妗於警詢、檢察官偵查（見110偵17580卷第35至39頁、第77
    至81頁）證述情節相符，此外並有紫藤酒店監視器影像截圖
    照片（見110偵17580卷不得閱覽卷第15至22頁）在卷可佐，
    足認被告具任意性之自白核與事實相符，堪以採信。綜上所
    述，本案事證明確，被告犯行洵堪認定，應依法論科。
二、論罪科刑：
  ㈠按對於男女利用其精神、身體障礙、心智缺陷或其他相類之
    情形，不能或不知抗拒而為性交者，刑法第225 條第1 項設
    有處罰之明文。所謂相類之情形，係指行為人利用被害人因
    精神、身體障礙或心智缺陷等情形以外之原因，如乘被害人
    因酒醉、昏睡、藥物或其他因素，致其意識之辨別能力顯著
    減低，或其行動能力受限，已處於一種無可抗拒之狀態，而
    為性交之行為而言，不以被害人當時已完全無知覺，或全無
    行動能力者為限；至被害人之所以有此情狀，縱因自己之行
    為所致，仍不能解免乘機對其性交者之刑責（參最高法院99
    年度台上字第1239號、96年度台上字第4376號刑事判決）。
    經查，被告乘甲 處於相類於精神、身體障礙不能抗拒之情
    形，以陰莖插入陰道之方式對甲 為性交行為1 次得逞，揆
    諸上開說明，是核被告所為，係犯刑法第225 條第1 項之乘
    機性交罪。
　㈡被告前因侵占案件，經臺灣新北地方法院以106年度審易字第
    3147號判決判處有期徒刑7月，嗣案經上訴，經臺灣高等法
    院以107年度上易字第15號駁回上訴確定，並於107年12月10
    日執行完畢等情，有臺灣高等法院被告前案紀錄表1份附卷
    可查。是被告於受有期徒刑執行完畢後，5年以內故意再犯
    有期徒刑以上之罪，合於累犯之規定，而依司法院釋字第77
    5 號解釋所示，為避免發生罪刑不相當之情形，法院就個案
    依該解釋意旨，裁量是否加重最低本刑。本院審酌被告前案
    所為之犯罪類型為侵占罪，與本案所犯妨害性自主之犯罪類
    型尚屬有別，綜合斟酌各項情狀，尚不足以認其有刑罰反應
    力薄弱之情，且其所犯本案罪名之法定刑度範圍內，審酌各
    項量刑事由後，已足以充分評價被告所應負擔罪責，尚無加
    重之必要，故裁量不予加重本刑。　
  ㈢爰審酌被告於案發時僅因一時私慾，利用甲 酒醉意識不清之
    情況下，對甲 為性交行為，所為應予非難，甲 並提出其於
    案發後至身心科就診之藥袋及割腕照片為據（見本院卷第11
    7至139頁），足認甲 確因本案造成嚴重之心理創傷。另考
    量本件甲 雖自酒店處取得15,000元，其中由酒店出資10,00
    0元、被告出資5,000元，並簽立和解書乙紙（見本院卷第47
    頁），惟觀之上開書面，僅有甲 簽名其上，而甲 復自述係
    因酒店要求方簽立該書面（見本院卷第51頁），尚難認被告
    已與甲 達成和解。兼衡被告犯罪之動機、手段、目的，及
    被告犯後坦承犯行之態度，暨衡被告之素行、高中畢業之教
    育程度及家庭生活與經濟狀況等一切情狀，量處被告如主文
    所示之刑。
據上論斷，應依刑事訴訟法第299 條第1 項前段，刑法第225 條
第1 項、第47條第1項，判決如主文。
本案經檢察官朱玓提起公訴，經檢察官劉文婷到庭執行職務。
中　　華　　民　　國　　111 　年　　3 　　月　　15　　日
　　　　　　　　　刑事第四庭    審判長法  官  陳柏宇
　　　　　　　　　
                                      法  官  許芳瑜
　　　　　　　　　　　　　　　　　　　
                                      法　官　曾名阜
上正本證明與原本無異。 
如不服本判決應於收受送達後20日內向本院提出上訴書狀，並應
敘述具體理由；其未敘述上訴理由者，應於上訴期間屆滿後20日
內向本院補提理由書（均須按他造當事人之人數附繕本）「切勿
逕送上級法院」。告訴人或被害人如對於本判決不服者，應具備
理由請求檢察官上訴，其上訴期間之計算係以檢察官收受判決正
本之日期為準。 因疫情而遲誤不變期間，得向法院聲請回復原
狀。
                                      書記官  李宜蓁
                                      
中　　華　　民　　國　　111 　年　　3 　　月　　15　　日

　　　　　　　　　　　　　　　　
附錄本案論罪科刑法條全文：
中華民國刑法第225條
對於男女利用其精神、身體障礙、心智缺陷或其他相類之情形，
不能或不知抗拒而為性交者，處 3 年以上 10 年以下有期徒刑
。
對於男女利用其精神、身體障礙、心智缺陷或其他相類之情形，
不能或不知抗拒而為猥褻之行為者，處 6 月以上 5 年以下有期
徒刑。
第 1 項之未遂犯罰之。